# 求教长期借款的利息费用

提问人：zengfengxia 时间：2012-09-20 19:56:48
根据cas22第 33 条，企业应当采用实际利率法，按摊余成本对金融负债进行后续计量。个人理解，该企业应当在整个借款期限内按实际利率法确认各期利息。

回答人：chenyiwei
赞同此观点。另外，以并购为目的借款的利息是不应资本化的。

提问人：zico9999 时间：2012-09-20 19:41:28
房屋租赁：如果房东提供几个月的免租期，租赁方应当在整个租赁期内平均分摊租费。 那么如果某企业向银行借款，贷款期限 7 年，前 2 年免利息，后 5 年按季度支付利息，到期还本。 请教： 1 、企业是否需要在前 2 年计提利息支出？ 2 、假设借款用途系用于收购被投资单位股权，如果构成业务合并，应当计入当前损益；如果不构成业务合并，那么视同购买资产，相关利息支出是否应当资本化？？

回答人：chenyiwei
回复 zico9999 的帖子
这种并购贷款的利息不能资本化计入所取得资产的价值，无论被购买方在会计上是否构成“业务”。这是因为相关的支出主要是用于取得相关资产的权属，在购买日时点，企业并未发生旨在进一步改变相关资产状态的资本支出。购买日之后，购买方借入款项用于相关符合资本化条件资产的进一步购建活动的，可按借款费用准则确定可资本化的借款费用的金额。

提问人：zico9999 时间：2012-09-21 13:31:36
谢谢陈版~~那么如果长期借款的利率是浮动的，实际利率又该如何测算呢？

回答人：chenyiwei
浮动利率情况下，实际利率一般就是本期实际执行的名义利率。此时如果借款开始时发生的初始直接费用不重大的，可以简化处理，一次性费用化或者按直线法在借款期内摊销，预计不会产生重大错误。